# 内部控制审计的一些问题

提问人：13757187143 时间：2021-09-14 23:37:37
（ 1 ）组成部分是否可以为多家公司的集合，例如：A集团下设 20 家公司，其中 10 家为生产型公司， 10 家为销售型公司。该生产型公司遵循同一套内部控制制度，且业务活动流程、企业层面控制相同，ERP系统、关键管理人员任命方式、审计监督方式等等基本相同，可以认为内控是同质化的。该销售型公司也是同样的特点。问题：①A集团是否可以分为 2 个组成部分，即生产板块、销售板块。在做内控审计时，仅做 2 套内控，进行样本测试时，每个板块下设公司的样本被抽取到的概率相同。（ 2 ）信用管理为何属于财务相关的控制吗例如A公司的B客户，已经被列为失信被执行人，A公司依然对其销售，销售后，按照会计准则已进行正确的会计处理，不确认收入或全额计提坏账。此时似乎A公司的财务报表不存在问题？
那信用管理为何属于财务相关的控制呢？（ 3 ）外部审计是否可以认为是补偿性控制？例如，A公司合并报表编制每年都会出点错/或直接没有编制。但每年都会聘请外部审计，外部审计编制合并报表是否可以认为是A公司的补偿性控制？（ 4 ）调整金额超过整体/实际执行重要性是否说明控制存在问题？
如果外部审计不算补偿性控制，似乎调整金额超过整体/实际执行重要性，一般情况下似乎内控是存在重大缺陷的（尽管可以说错误发生在较早期间，之后内控已经整改，但实际上应该很少）

回答人：chenyiwei
1 、与管理的模式相关。如果各板块内部各企业是高度一体化管理，使用相同的管理制度和IT系统等，则可能可以符合这一条件。
2 、信用管理属于授权控制，即是否允许与特定对象进行交易，允许进行多大规模的交易。因此属于财务报告相关的内部控制。
3 、不可以。外部审计并不是以查错防弊作为最主要目的，对于揭露舞弊作用有限。
4 、可能表明内部控制存在问题。

提问人：听 风 者 说 时间：2021-12-02 20:35:55
陈版，第一个问题的做法，是否有理论基础？

回答人：chenyiwei
组成部分的划分不一定依据每个独立法人，因为合并报表主体内部并无法人的界限。可以查阅审计准则和你所在事务所的审计方法论中对“组成部分”的定义。